【裁判字號】    98,易,1041
【裁判日期】    981028
【裁判案由】    竊盜
【裁判全文】
臺灣臺南地方法院刑事判決              98年度易字第1041號
公  訴  人  臺灣臺南地方法院檢察署檢察官
被      告  丙○○
上列被告因竊盜案件，經檢察官提起公訴（97年度偵字第17470
號），本院判決如下：
    主  文
丙○○犯竊盜罪，累犯，處拘役伍拾玖日，如易科罰金，以新台
幣壹仟元折算壹日。
    事  實
一、丙○○有多次竊盜前科，並於民國94年間因犯竊盜罪，經本
    院以94年度簡上字第384號案，判處有期徒刑1年6月，刑前
    強制工作3年；有期徒刑部分減為有期徒刑9月確定，並於97
    年1月17日因縮刑期滿執行完畢，仍不知悔改。復意圖為自
    己不法之所有，於97年11月17日下午2時許，在臺南市安平
    區○○○街33號對面，徒手竊取甲○○所有放置於變壓器上
    晾曬之烏魚乾8條，得手後放置於其所騎乘腳踏車之菜籃內
    離去。嗣經警循線於同日下午5時20分許，在臺南市○○區
    ○○路與民權路4段交岔路口處發現丙○○行蹤，丙○○自
    願隨同員警至臺南市警察局第四分局安平派出所，經甲○○
    之鄰居即當場目擊丙○○行竊過程之梁傑指認後查獲。
二、案經臺南市警察局第四分局報請台灣台南地方法院檢察署檢
    察官偵查起訴。
    理  由
一、按法院認為應科拘役、罰金或應諭知免刑或無罪之案件，被
    告經合法傳喚無正當理由不到庭者，得不待其陳述逕行判決
    ，刑事訴訟法第306條定有明文。經查：被告經本院合法傳
    喚於98年9月30日審理期日未到庭。後經本院於98年10月7日
    將其拘提到案，到案時本院當場告知本案訂於98年10月14日
    上午9時50分進行審理，被告應自行到庭，已經合法傳喚被
    告(見本院卷第50頁)，惟被告於98年10月14日無正當理由未
    到庭，亦未向本院請假，本院認為本件為應科拘役之案件，
    爰不待其陳述逕行判決，合先敘明。
二、訊據被告丙○○於檢察官偵查中及本院98年10月7日拘提到
    案時，均矢口否認有上揭竊盜犯行。然查：證人即被害人甲
    ○○之鄰居梁傑於警詢中證稱：案發時我在台南市安平區○
    ○○街31號前乘涼，被害人甲○○當時正好進入屋內。我看
    見丙○○騎乘腳踏車在我家附近一直繞，我就特別注意他的
    行蹤，接著他突然將腳踏車停放在湖內二街33號對面，並將
    甲○○的魚乾徒手強行拉扯下來，再將魚乾放置於腳踏車菜
    籃內，隨即離開現場。丙○○行竊時僅離我約7、8公尺的距
    離，所以案發時丙○○的行竊過程我看的很清楚。丙○○經
    我當場指認，就是他行竊甲○○的財物無誤等語(見警卷第4
    頁反面)；於檢察官偵查中經具結後證稱：當時是下午2時，
    被告拿魚我看到了，因為魚放在變壓器上面，我看見被告偷
    魚等語(見偵卷第17頁)。次查：被害人甲○○於警詢中指稱
    ：我之前常常看見丙○○在我家附近出入，遭竊的8尾烏魚
    價值約新台幣500 元等語(見警卷第3頁反面)；於檢察官偵
    查中經具結後證稱：是梁傑說之後我才知道魚被偷了，因為
    被告之前也曾到我家對面去偷東西，梁傑告訴我說我的魚乾
    是上次那個人偷的等語(見偵卷第17頁)。皆已經證述被告於
    上揭時地，竊取被害人甲○○所曬8尾烏魚之事實。又被害
    人甲○○、證人梁傑之警詢筆錄雖均記載被告係偷被害人曬
    於汽車車頂上的魚，而非曬於變壓器上的魚(分見警卷第3頁
    反面及第4頁正反面)，與渠等於檢察官偵查中之供述不同。
    然查：此部分經檢察官仔細詢問，被害人甲○○具結後證稱
    ：我的魚曬在變壓器及我的汽車車頂上，我的車子就停在變
    壓器旁邊，是我放在變壓器上的魚不見了等語(見偵卷第17
    頁)。證人梁傑證稱：被告沒有拿放在車頂上的魚，而是拿
    放在變壓器上的魚等語(見偵卷第17頁)。依此足認被告係竊
    取被害人曬於變壓器上之魚，而非曬於汽車車頂上之魚。綜
    上足認被告所辯無非係事後卸責之詞而不足採信。再參酌證
    人梁傑與被告並不認識；被害人甲○○雖未取回被竊之8尾
    烏魚，亦不願對被告提出告訴，此分別有證人與被害人警詢
    筆錄之記載可稽(見警卷第3頁反面)，依此亦足認證人與被
    害人並無故意攀誣被告之可能。本件事證已甚明確，被告犯
    行堪以認定，應予依法論科。
二、核被告所為係犯刑法第320條第1項之竊盜罪，又被告有前揭
    論罪科刑紀錄，有台灣高等法院被告全國前案紀錄表1份在
    卷可稽。被告於有期徒刑執行完畢後，5年內再犯本案法定
    刑為有期徒刑以上之罪，為累犯，應依刑法第47條第1項之
    規定，加重其刑。爰審酌被告犯罪之動機、手段、所得、犯
    罪後尤矯言掩飾犯行，難認犯後態度良好等一切情狀，量處
    如主文所示之刑，並諭知如易科罰金之折算標準，以資懲戒
    。
據上論斷，應依刑事訴訟法第299條第1項前段、第306條，刑法
第320條第1項、第47條第1項、第41條第1項前段、刑法施行法第
1條之1，判決如主文。
本案經檢察官 乙○○ 到庭執行職務
中    華    民    國    98    年    10    月    28    日
                  刑事第六庭  法  官  郭瓊徽
以上正本證明與原本無異。
如不服本判決應於收受本判決後10日內向本院提出上訴書狀，並
應敘述具體理由。如未敘述上訴理由者，應於上訴期間屆滿後20
日內向本院補提理由書狀（均須按他造當事人之人數附繕本）「
切勿逕送上級法院」。
                              書記官  曾郁芳
中    華    民    國    98    年    10    月    29    日
附錄法條：
中華民國刑法第320條
意圖為自己或第三人不法之所有，而竊取他人之動產者，為竊
  盜罪，處5年以下有期徒刑、拘役或500元以下罰金。
意圖為自己或第三人不法之利益，而竊佔他人之不動產者，依
  前項之規定處斷。
前二項之未遂犯罰之。


司法院資訊處製作；財團法人民間司法改革基金會備份。
